【裁判字號】    89,苗小,20
【裁判日期】    890307
【裁判案由】    返還消費借貸款
【裁判全文】
臺灣苗栗地方法院簡易庭小額民事判決  八十九年度苗小字第二十號
    原      告  華南商業銀行股份有限公司
    法定代理人  乙○○
    訴訟代理人  甲○○
    送達代收人  丁○○
    被      告  丙○○原名劉.
                              .
                              .
右當事人間請求返還消費借貸款事件，本院判決如左：
    主      文
被告應給付原告新台幣壹萬伍仟柒佰壹拾陸元，及自民國八十八年三月二十七日起至
清償日止，按年息百分之十六點四二五計算之利息。
訴訟費用新台幣參佰玖拾柒元由被告負擔。
本判決得假執行。
    事      實
一、原告方面：
  （一）聲明：除假執行外，餘如主文所示。
  （二）陳述：緣被告丙○○（原名劉昭永）於民國八十五年六月十四日出具申請書
        ，向原告請領信用卡使用，依約被告之信用額度消費簽帳額為新台幣（下同
        ）五萬元，被告得於特約商店記帳消費，但應於次月繳款截止日前向原告清
        償，或以循環信用方式繳款，若未於每月繳款截止日前付清當期最低應繳金
        額或遲誤繳款期限者，按年息百分之十六點四二五計收利息。詎被告自八十
        七年十二月二十八日起未依約繳款，遂於八十八年三月十二日依約定條款第
        十四條規定，停止債務人使用信用卡，全部債務視為到期，截至八十八年三
        月二十六日止，累計共積欠一萬五千七百一十六元，履經催討無著，為此提
        起本件訴訟。
  （三）證據：提出信用卡申請書、信用卡約定條款、簽帳消費明細、信用卡發行登
        記卡、印鑑證明、信用卡繳款資料影本各一份為證。
二、被告方面：
    （一）聲明：對於原告之請求予以認諾。
    （二）陳述：對於系爭債務願意承擔，惟希望能分期清償。
    理      由
一、按「當事人於言詞辯論時為訴訟標的之捨棄或認諾者，應本於其捨棄或認諾，為
    該當事人敗訴之判決。」，民事訴訟法第三百八十四條定有明文。本件原告主張
    之事實，已據其提出與所述相符之信用卡申請書、信用卡約定條款、簽帳消費明
    細、信用卡繳款資料影本各一份為證，被告並對於原告之請求予以認諾，並表示
    願意承擔系爭債務，堪信原告之主張為真實。
二、從而原告基於消費借貸及依兩造之約定條款，訴請被告給付消費記帳款一萬五千
    七百一十六元，及自民國八十八年三月二十七日起至清償日止，按年息百分之十
    六點四二五計算之利息，為有理由，應予准許。
三、本件係小額訴訟，應依八十八年二月五日修正施行之民事訴訟法第四百三十六條
    之二十之規定，依職權宣告假執行。
四、結論：本件原告之訴為有理由，依民事訴訟法第四百三十六條之二十三、第七十
    八條、第四百三十六條之二十，判決如主文。
中      華      民      國    八十九    年      三      月      七      日
                                  臺灣苗栗地方法院苗栗簡易庭
~B法      官  許旭聖
右為正本係照原本作成。
如對本判決上訴，須於判決送達後廿日內向本院提出上訴狀。
~B法院書記官  劉元傑
中      華      民      國    八十九    年      三      月      八      日


司法院資訊處製作；財團法人民間司法改革基金會備份。
